

# RODRIGO L. SILVA



(16) 99181-9445



rodri\_stz@hotmail.com

### FORMAÇÃO ACADÊMICA

Pós-graduação em
Engenharia de Software com
Métodos Ágeis

Universidade Cruzeiro do Sul (2021 - 2022)

Análises e
Desenvolvimento de
Sistemas

Universidade Paulista (2012 - 2015)

#### **SOBRE MIM**

Profissional de TI detalhista, orientado e com pensamento crítico, formado em Análises e Desenvolvimento de Sistemas com foco em Gestão Administrativa de Produto e Tecnologia da Informação com pós graduação em Engenharia de Software com Métodos Ágeis. Com mais de 10 anos de trabalho nas indústrias de Tecnologia da Informação e Serviços.

Hábil em Microsoft Office, SQL Server, Power BI, JAVA, HTML, TASY, CSS, JavaScript, C#, Visual Studio CODE, IIS, Power BI, Solarwinds, Site 24X7, Tenable.io, Remote Desktop, JIRA Ticketing System, Oracle, SalesForce, FreshDesk, Management, Marketing, Produtos Digitais (APP, Site, E-commerce), NPS, Ferramentas (CRM, CLICKUP, URA, RPA,), Ferramentas Multi-Cloud (AWS, GCP, AZURE, OCI,) BPMN, Mercado e Precificação, Cerimônias de Scrum, Metodos Ágeis e Gestão de Indicadores.

Sempre em busca de conhecimento e aprimoramento profissional.

### EXPERIÊNCIA

#### Analista de Sistemas | Help Desk TI

Maio 2021 - Junho 2023 | São Paulo, Brasil

- Coordenação de Projetos/Produtos
- Gestão de Infraestrutura de TI, Projetos e Processos
- Implantação e Integração de ERP (Local, Cloud)
- Gerenciamento de DBA (SQL, MySQL)

#### Analista de TI | Soluções de Segurança - Portpac / LAB DR PACCA

Janeiro 2008 - Março 2018 | São Paulo, Brasil

- Gestão de Infraestrutura de TI, Projetos e Processos
- Implantação e Integração de ERP (Local, Cloud)
- Gerenciamento de DBA (SQL, MySQL, Firebird)
- Segurança de Redes (Cisco, TrendMicro, Linux)
- Gestão de Recursos de Hardware e Software
- Gerenciamento de Servidores (Windows SERVER, Linux, Virtualização ESXI)
- Coordenação de Projetos/Produtos
- Gerenciamento de Projetos (CCTV /CCTV IP / HIKVISION / IntelBras CMS / DVR)
- Configuração e Gestão de Sistemas de Alarme(Paradox, Condor)

#### Programador | ASD Sistemas e Soluções

Agosto 2005 - Maio 2008 | São Paulo, Brasil

- Programação em linguagem Pascal Delphi 7, VBA, PHP, HTML, CSS
- Banco de Dados em Firebird, SQL Server, MySQL
- Manutenção, Implantação e Suporte em Windows Server, ISA Server, Servidores Linux
- Suporte a Área de Trabalho Remota, VPN.

#### **IDIOMAS**

- Português (Nativo)
- Inglês (Avançado)
- Espanhol (Intermediário)

## PRINCIPAIS COMPETÊNCIAS

- Suporte Técnico: Diagnóstico e resolução de problemas em hardware e software, atendimento remoto e presencial.
- Infraestrutura: Administração de servidores Windows Server e Linux, virtualização (ESXi), redes (Cisco), segurança (TrendMicro).
- ERP & CRM: Implantação, integração e suporte (ERP local e em nuvem, Salesforce, FreshDesk, JIRA)
- Ferramentas: SQL Server, MySQL, Firebird, Power BI, Office 365
- Linguagens: Java, Pascal, Delphi, HTML, CSS, PHP
- Monitoramento: Ferramentas como SolarWinds, Site 24x7, Tenable.io
- Gestão de Sistemas e Configuração de Ambientes CCTV-IP, CMS
- Gestão de Configuração e Sistemas de Alarmes Monitorados (Paradox, Intelbras)

### **APERFEIÇOAMENTO**

- Gestão de Conflitos
- Planejamento e Controle Financeiro
- Análise e Planejamento Estratégico
- Insights de Power Bl
- Análise de Dados Power Bl
- BootCampCloud Tecnologias cloud(AWS, OCI, AZURE, GCP)
- CompTIA Security+: Conceitos de segurança aplicados a ambientes onpremise e em nuvem.
- PowerShell para automatizar tarefas no Windows Server.
- Conhecimento de ferramentas como Zabbix, Nagios, Docker e Kubernetes